# 陈版：并购中，可辨认净资产公允价值的确定

提问人：sunzbshiye 时间：2018-03-12 12:28:40
请教陈版，
并购中评估出的公允价值一般作为定价的依据，但如果同时作为可辨认净资产的公允价，是否就不存在商誉了？ 感觉这样又不太对。还请陈版指点。感谢！

回答人：chenyiwei
并购中一般用收益法下的估值确定交易价格，但收益法评估值是整体股权价值，无法分摊到单项可辨认资产和负债，所以还需要同时进行以“购买对价分摊”为目的的评估。目前普遍在基准日进行的成本法评估可以部分起到这一作用。但要注意：必须按照《企业会计准则解释第 5 号》第一条的规定适当识别和计量被购买方所拥有的技术、市场、资质等无形资产，适当确定其公允价值，以减少合并日确认的商誉。 类似问题在本版面上讨论过很多，你可以以“购买对价分摊”或者“PPA”为关键字搜索。